臺灣屏東地方法院刑事判決　　　　　　　　　　　　九十一年度交訴字第一四一號
　　公　訴　人　臺灣屏東地方法院檢察署檢察官
　　被　　　告　乙○○
右列被告因業務過失致死案件，經檢察官提起公訴（九十年度偵字第三八八一號），
本院判決如左：
    主  文
乙○○從事業務之人，因業務上之過失致人於死，處有期徒刑拾月，緩刑參年。
    事  實
一、乙○○係吉隆企業行之大貨車司機，為從事駕駛業務之人，於民國九十一年五月
    十三日上午八時四十分許，駕駛車號七九五－ＱＬ號營業大貨車，沿屏東縣新埤
    鄉○○村○○路由北向南方向行駛，途經速限時速限制六十公里之進化路十二之
    二○○號迦樂醫院前之舖設瀝青路段，原應注意遵從行車限速行駛，依當時天候
    晴、路面乾燥、無缺陷、無障礙物，視距良好之情況，又無不能注意之情形，竟
    疏於注意及此，貿然以時速約九十五公里之速度行進，於見同向前方約一百餘公
    尺，有余楊硬騎乘車號ＨＡＢ－○四一號重型機車停在路邊等候，竟未減速慢行
    ，僅鳴喇叭示警惟仍超速前進，而余楊硬亦未遵守行車起步前應讓行進中之車輛
    優先通行之規定，突然自路旁騎出橫越馬路由西往東方向往迦樂醫院行進中，乙
    ○○見狀雖立即緊急煞車並向左側閃避，然因車速過快閃避不及，致大貨車右前
    車門踏板等處撞擊機車之左側車身，使余楊硬人車倒地並向前滑行，受有顱內出
    血、胸腹部挫傷及多處骨折等傷害，經送醫途中不幸死亡（約於同日上午九時許
    死亡）。乙○○於有偵查犯罪職權機關發覺其為犯人前，即向到場員警丁○○自
    首其肇事，並進而接受裁判。
二、案經屏東縣警察局潮州分局報請臺灣屏東地方法院檢察署檢察官相驗後經檢察官
    偵查起訴。
    理  由
一、訊據被告乙○○對於右開事實坦承不諱，核與被害人余楊硬之子甲○○○指訴之
    情節相符，並據證人即至現場處理之員警丁○○及受被告委託報案之證人丙○○
    於本院結證屬實，復有道路交通事故調查報告表、屏東縣警察局舉發違反道路交
    通管理事件通知單及診斷證明書各一紙及現場照片六張附卷可稽。而余楊硬因本
    件車禍受有顱內出血、胸腹部挫傷及多處骨折等傷害，經送醫途中不幸死亡，亦
    經臺灣屏東地方法院檢察署檢察官督同法醫人員相驗屬實，製有勘驗筆錄、相驗
    屍體證明書、驗斷書及勘驗筆錄在卷可憑。又依前揭報告表及現場照片所示，被
    告駕駛大貨車及被害人騎乘機車之肇事地點，係在屏東縣新埤鄉○○村○○路十
    二之二○○號迦樂醫院前有舖設瀝青路面之路段，被害人於前揭路段原擬左轉至
    迦樂醫院，被告所駕駛車輛於現場之對向車道留有煞車痕達五十一公尺，被害人
    所騎乘機車倒地後在渠行車方向之車道上留有刮地痕，且機車頭左側嚴重破裂、
    右側車架、把手、護板排氣管中段及尾段有顯擦地痕。而被告所駕駛車輛於前揭
    瀝青乾燥路面留有煞車痕長達五十一公尺，依交通部六十一年五月十二日交道字
    第一九九○二號函所檢送之汽車煞車距離、行車速度及道路摩擦係數對照表所示
    ，可知被告駕車之速度已逾時速九十五公里，而該路段時速限制六十公里，為被
    告應注意能注意之事項，被告如能遵速行駛，本件事故當可避免，被告有上述過
    失以致肇禍，堪以認定。況本件車禍送請臺灣省高屏澎區車輛行車事故鑑定委員
    會鑑定結果，亦同此認定，有該委員九十一年六月二十一日，高屏澎鑑字第九一
    ○九七八號鑑定意見書附卷可按。
二、按行車速度，依標誌之規定，道路交通安全規則第九十三條第一項第一款定有明
    文。被告於前揭時地駕駛車輛應注意右開規定，依上開道路交通事故調查表及現
    場照片所示，肇事路段天候晴、路面乾燥、無缺陷、視距良好，並無不能注意之
    情事，竟疏於注意及此，而貿然超速行駛，致不及閃躲自路邊突然駛出之被害人
    機車，而撞及被害人所駕駛之機車，致使被害人傷重死亡，被告之行為，自有過
    失。惟被害人亦疏未注意行車起步前應讓行進中之車輛優先通行，貿然自路旁騎
    出亦有過失，被告仍難辭其過失之責。而被告之過失行為與被害人之死亡間具有
    相當因果關係，被告犯行洵堪認定。
三、被告係吉隆企業行之大貨車司機，乃從事業務之人，其於執行業務中肇事致人於
    死。核其所為，係犯刑法第二百七十六條第二項之業務過失致死罪。被告於肇事
    後犯罪未發覺前，主動向警員自首其肇事並接受裁判，業據前揭證人丁○○及報
    案之證人丙○○於本院結證屬實，應依法減輕其刑。爰審酌被告過失程度之輕重
    、被害人家屬所受之傷害、被告於肇事後已與被害人家屬達成和解，賠償損失，
    有調解書在卷可查等一切情狀，量處如主文所示之刑。又查被告八十二年間雖曾
    因違反清煙毒條例等案件，經法院定其應執行有期徒刑三年四月，但已於八十五
    年一月二十九日執行完畢後，五年以內未曾受有期徒刑以上刑之宣告，有臺灣屏
    東地方法院檢察署刑案資料查註紀錄表及臺灣高等法院被告全國前案紀錄表各一
    紙在卷可按，其因過失致犯本罪，經此偵、審教訓，當知謹慎而無再犯之虞，本
    院認其所宣告之刑，以暫不執行為宜，爰併宣告緩刑三年，以勵自新。
據上論斷，應依刑事訴訟法第二百九十九條第一項前段，刑法第二百七十六條第二項
、第六十二條前段、第七十四條第二款、罰金罰鍰提高標準條例第一條前段，判決如
主文。
中      華      民      國    九十一    年      十      月     十一     日
                                      臺灣屏東地方法院交通法庭
                                            法  官  楊萬益
右正本證明與原本無異。
如不服本判決應於收受本判決送達後十日內向本院提出上訴書狀，其未敘述上訴理由
者，並得於提起上訴後十日內向本院補提理由書狀（均須按他造當事人之人數附繕本
 ）「切勿逕送上級法院」
                                            書記官  呂坤宗
中      華      民      國     九十一   年      十      月    十五      日
附錄論罪科刑法條：
刑法第二百七十六條第二項：從事業務之人，因業務上之過失犯前項之罪者，處五年
以下有期徒刑或拘役，得併科三千元以下罰金。
